# 紧急请教！（数额巨大）

提问人：sxzhaihui 时间：2010-07-22 17:49:38
企业原来将土地在固定资产里放着，没有计提折旧。现在把转入无形资产后，之前的摊销补提不？ （如果调整，将涉及上亿资金）

回答人：chenyiwei
什么业务？该企业执行什么准则？该土地的性质是划拨还是出让？ 首先需要确定原先放在固定资产中核算，不计提折旧的做法是否符合企业所执行的会计准则或制度，以及为何现在要转入无形资产。

回答人：chenyiwei
回复 8 楼 wuheng2007 的帖子赞同你的意见。 此类问题的处理的一个基本前提是：需要明确当时记入固定资产科目的处理是否恰当，是否符合当时的财工字[1995]108号等文件规定，以及现在土地性质是否已经发生变化（变为出让）。如果当时计入固定资产的处理是按照 90 年代中期全国国有企业清产核资的统一要求进行的，以后也没有改变土地的性质，则执行新准则后仍然延续原先的处理，不作调整，也不用计提折旧或摊销。如果以后补缴出让金并转为出让地，则应当在土地性质发生改变时反向冲回原先将土地入帐为固定资产的会计分录，同时按实际支付的出让金确认无形资产，并按规定摊销。